臺灣板橋地方法院刑事判決　　　　　　　96年度訴字第3456號
公　訴　人　臺灣板橋地方法院檢察署檢察官
被　　　告　甲○○
右列被告因違反毒品危害防制條例案件，經檢察官提起公訴 (96
年度毒偵字第6037號)， 本院於準備程序進行中，被告就被訴之
事實為有罪之陳述，經告知被告簡式審判程序之旨，並聽取當事
人之意見後，裁定進行簡式審判程序，判決如左：
    主  文
甲○○施用第一級毒品，累犯，處有期徒刑拾月。
扣案如附表編號1 、2 所示之物品沒收銷燬、編號3 所示之物品
沒收。
    事實
一、甲○○前於民國90年間因施用毒品案件，經本院以90年度毒
    聲字第104 號裁定送臺灣臺北看守所附設勒戒處所觀察、勒
    戒後，認無繼續施用毒品之傾向，於90年1 月20日釋放出所
    ，並經臺灣板橋地方法院檢察署檢察官以90年度毒偵字第31
    2 號為不起訴處分確定。又於同年間再因施用第一、二級毒
    品案件，經本院以90年度毒聲字第2917號裁定送臺灣臺北看
    守所附設勒戒處所觀察、勒戒後，因有繼續施用毒品之傾向
    ，復經本院以90年度毒聲字第3667號裁定令入戒治處所施以
    強制戒治，於91年4 月16日停止其處分之執行接續執行徒刑
    ，並於91年9 月2 日戒治期滿，該次施用毒品犯行部分，另
    經以90年度訴字第1804號分別判處有期徒刑7 月、6 月，應
    執行有期徒刑1 年確定。又因違反槍砲彈藥刀械管制條例，
    經本院以90年度訴字第248 號判處有期徒刑3 年2 月，併科
    罰金新臺幣（下同）7 萬元，罰金如易服勞役，以900 元折
    算1 日，嗣經臺灣高等法院以90年度上訴字第2837號判決駁
    回上訴確定，與前案判處有期徒刑1 年部分，更定其應執行
    為有期徒刑4 年，併科罰金7 萬元，罰金如易服勞役，以
    900 元折算1 日。復再因違反槍砲彈藥刀械管制條例案件，
    經本院以91年度訴字第574 號判處有期徒刑1 年2 月、併科
    罰金8 萬元，罰金如易服勞役，以900 元折算1 日確定，與
    前開案件接續執行，於94年6 月15日縮短刑期假釋出監，所
    餘刑期交付保護管束，假釋期間屆滿未經撤銷，以執行完畢
    論；又於95年間內再犯妨害公務案件，經本院以96年度訴字
    第168 號判處有期徒刑4 月，減為期徒刑2 月，如易科罰金
    ，以新臺幣1000元折算壹日，再於96年間因施用毒品案件，
    經本院以96年度訴字第1842號判處有期徒刑10月，經減為有
    期徒刑5 月，於尚未執行之際，猶不知悔改，於觀察勒戒執
    行完畢後五年內，基於施用海洛因之單一犯意，於96年8 月
    8 日凌晨0 時30分許，在臺北縣中和市○○路220 號前其所
    有之車號9251─ＭＱ號小客車上，以將海洛因摻食鹽水以注
    射針筒注射之方式，施用第一級毒品海洛因一次。嗣於同日
    凌晨0 時42分許，在上址為警查獲，並扣得第一級毒品海洛
    因1 包（驗餘淨重0.193 公克）及已使用過之注射針筒2支
    、殘渣袋21個。
二、案經臺北縣政府警察局中和分局報請臺灣板橋地方法院檢察
    署檢察官偵查起訴。
    理  由
壹、程序部分：按除被告所犯為死刑、無期徒刑、最輕本刑為三
    年以上有期徒刑之罪或高等法院管轄第一審案件者外，於第
    一次審判期日前之準備程序進行中，被告先就被訴事實為有
    罪之陳述時，審判長得告知被告簡式審判程序之旨，並聽取
    當事人、代理人、辯護人及輔佐人之意見後，裁定進行簡式
    審判程序，刑事訴訟法第273條之1第1項定有明文。經核本
    件被告甲○○所犯係死刑、無期徒刑、最輕本刑為三年以上
    有期徒刑以外之罪，其於準備程序中就被訴事實為有罪之陳
    述，經法官告知簡式審判程序之旨，並聽取公訴人、被告之
    意見後，本院爰依首揭規定，合議裁定由受命法官獨任進行
    簡式審判程序，合先敘明。
貳、實體方面：
一、訊據被告甲○○對於上揭事實坦承不諱，且其為警查獲時所
    採集之尿液，經送台灣檢驗科技股份有限公司檢驗結果，確
    呈鴉片類陽性反應，有該公司96年8 月30日濫用藥物尿液檢
    驗報告在卷足稽，並有扣案如附表所示之物可資佐證；又其
    中附表編號1 所示之白色粉末經鑑驗結果，確實為海洛因，
    驗餘淨重0.193 公克（毛重0.2 公克，因鑑驗使用0.007 公
    克），此有上開檢驗公司96年8 月30日濫用藥物檢驗報告乙
    紙附卷為證，足證被告之前開自白核與事實相符，應可採信
    。又被告前於90年間因施用毒品案件，經本院以90年度毒聲
    字第104 號裁定送臺灣臺北看守所附設勒戒處所觀察、勒戒
    後，認無繼續施用毒品之傾向，於90年1 月20日釋放出所，
    並經臺灣板橋地方法院檢察署檢察官以90年度毒偵字第312
    號為不起訴處分確定。又於同年間再因施用第一、二級毒品
    案件，經本院以90年度毒聲字第29 17 號裁定送臺灣臺北看
    守所附設勒戒處所觀察、勒戒後，因有繼續施用毒品之傾向
    ，復經本院以90年度毒聲字第3667號裁定令入戒治處所施以
    強制戒治，於91年4 月16日停止其處分之執行接續執行徒刑
    ，並於91年9 月2 日戒治期滿，該次施用毒品犯行部分，另
    經以90年度訴字第1804號分別判處有期徒刑7 月、6 月，應
    執行有期徒刑1 年確定，再於96年間因施用毒品案件，經本
    院以96年度訴字第1842號判處有期徒刑10月，經減為有期徒
    刑5 月，此有臺灣高等法院被告全國前案紀錄表在卷可按，
    揆諸前開說明，則可認被告係於觀察、勒戒執行完畢釋放後
    ，5 年內再犯上開施用毒品犯行，至為明確，從而事證已臻
    明確，被告犯行堪以認定。
二、核被告所為，係犯毒品危害防制條例第10條第1 項之施用第
    一級毒品罪嫌。又被告因其施用行為，而持有第一級毒品海
    洛因之持有行為，其持有之低度行為應為施用之高度行為所
    吸收，不另論罪。又被告有如事實欄所示之前科紀錄，此有
    臺灣高等法院被告前案紀錄表附卷為證，是被告受徒刑執行
    完畢，五年內再故意犯本件有期徒刑以上之本罪，為累犯，
    應依刑法第47條之規定加重其刑。爰審酌被告犯罪之動機、
    目的、手段、所生危害、犯罪後坦承犯行，態度良好等一切
    情狀，處如主文所示之刑，以資懲儆。至扣案如附表編號1
    之海洛因及編號2 所示之海洛因殘渣，均係查獲之煙毒，且
    該編號2 之海洛因殘渣因量微無從與該包裝袋分離，是該包
    裝袋及查獲之毒品均併依毒品危害防制條例第18條第1 項前
    段之規定宣告沒收銷燬。至編號3 之注射針筒1 支，訊據被
    告供承為其使用過之針筒等語，是該針筒既為被告所有供施
    用毒品所用，自併依法宣告沒收之。
三、依刑事訴訟法第273 條之1 第1 項、299 條第1 項前段，毒
    品危害防制條例第10條第1 項、第18條第1 項前段，刑法第
    11條前段、第47條、第38條第1 項第2款，判決如主文。
本案經檢察官乙○○到庭執行職務。
中　　華　　民　　國　　96　　年　　10　　月　　31　　日
                  刑事第十一庭    法　官    徐蘭萍
以上正本證明與原本無異
如不服本判決應於送達後10日內向本院提出上訴狀
                                  書記官　  莊川億
中　　華　　民　　國　　96　　年　　11　　月　　2 　　日
附錄本案論罪科刑法條全文：
毒品危害防制條例第10條
施用第一級毒品者，處 6 月以上 5 年以下有期徒刑。
施用第二級毒品者，處 3 年以下有期徒刑。
附表：
┌───┬────────────┬────┬────┐
│ 編號 │     　證物名稱         │  數量  │  備註  │
├───┼────────────┼────┼────┤
│  一  │ 第一級毒品海洛因       │  1包   │ 驗餘淨 │
│      │                        │        │重0.193 │
│      │                        │        │ 公克   │
├───┼────────────┼────┼────┤
│  二  │ 含有海洛因殘渣之殘渣袋 │  21包  │        │
├───┼────────────┼────┼────┤
│  三  │ 已使用過之注射針筒     │  1支   │        │
└───┴────────────┴────┴────┘
